# 差错更正问题

提问人：dysonle 时间：2022-07-15 10:20:38
IPO客户收入成本总金额不变，但是分产品类别的 各类别直接变动了算差错更正吗?

回答人：chenyiwei
严格来说也是一种差错更正，但因为不涉及到对报表正表项目的修改，所以一般不单独作为一项前期差错更正事项予以披露。

提问人：dysonle 时间：2022-11-15 21:56:46
原审计报告中遗漏了一项关联担保，是否需要作为前期差错更正事项在差错更正报告中予以披露？错

回答人：chenyiwei
一般也应当披露，尤其是关联方交易的披露通常较为敏感和重大。

提问人：1224spf 时间：2022-10-20 08:44:30
B公司持有A公司100%股权。A公司公司章程规定，提取税后利润的40%作为公积金，10%作为公益金，25%作为奖励基金，25%作为股利分红，但公司一直未按照章程的规定计提上述奖励基金及公益金。截至 2019 年 7 月，未分配利润金额为 2 亿元，金额重大。

回答人：chenyiwei
要关注的是公司章程该项约定对股东等相关各方有无约束力？如果从未照此执行过，包括员工在内的相关方也从未对此提出异议，则建议A作为B的唯一股东，主持修改章程，废除这一无实际意义的规定。如果A公司认为该条规定应继续保持的，则应做前期差错更正处理，按该条约定补提历年的公积金、公益金、奖励基金。